【裁判字號】    99,智易,56
【裁判日期】    991022
【裁判案由】    違反商標法
【裁判全文】
臺灣臺中地方法院刑事判決              99年度智易字第56號
公  訴  人  臺灣臺中地方法院檢察署檢察官
被      告  甲○○
上列被告因違反商標法案件，經檢察官提起公訴（99年度偵字第
2806號），本院判決如下：
    主  文
甲○○明知為未得商標權人同意，於同一商品，使用相同註冊商
標之商品而販賣，處拘役伍拾日，如易科罰金，以新臺幣壹仟元
折算壹日。扣案如附表二所示之物沒收。
    犯罪事實
一、甲○○明知如附表一所示之圖樣，係法商路易威登馬爾悌耶
    公司（下稱路易威登公司）向我國經濟部中央標準局（該局
    於民國88年1月26日起改制為經濟部智慧財產局）申請註冊
    ，於附表一所示專用期限內，就表列所指定之專用商品，取
    得商標專用權之商標圖樣（註冊號數、專用期限及指定使用
    之商品均詳如附表一所載），且現均仍在商標專用期限內。
    復明知中國大陸「淘寶網」拍賣網站上帳號「阿拉神錢包」
    之真實姓名、年籍不詳之賣家，所販賣如附表二所示商品，
    係未經路易威登公司同意或授權，卻與該公司所生產或授權
    製造而使用有如附表一所示商標圖樣之商品，屬於同一商品
    ，且於該商品使用相同於前開公司取得商標權之附表一所示
    商標圖樣，屬仿冒品，詎仍基於販賣仿冒商標商品之犯意，
    自98年間起，在大陸地區廣東省深圳市不詳地點或臺灣地區
    不特定網咖，經由電腦設備連結網際網路至露天拍賣網站，
    以其所申辦之「qqtw888」帳號，以每件新臺幣（下同）520
    元之價格，在該拍賣網站上刊登前開仿冒商標之商品照片及
    販賣該商品之訊息，而陳列該仿冒商標商品，並留下不知情
    之妹張鈴雅所申請之合作金庫商業銀行東頭份分行00000000
    0000號存款帳戶、及中華郵政股份有限公司太平竹仔坑郵局
    00000000000000號帳戶，供不特定人上網與其連絡訂購及匯
    款（張鈴雅所涉幫助違反商標法部分業經臺灣臺中地方法院
    檢察署檢察官不起訴處分）。嗣賴德明、許揮原先後於98年
    7月27日、98年8月1日，分別在臺北縣三重市○○○路49之3
    號7樓、高雄縣大社鄉○○路35號2樓之住所，透過網際網路
    設備下標購買前揭仿冒商標皮夾各一個，甲○○隨即向前開
    「淘寶網」拍賣網站帳號「阿拉神錢包」之不詳賣家，以人
    民幣12元（折合約新臺幣60元），購得前開仿冒商標之皮夾
    ，並請該不詳賣家直接寄送至賴德明、許揮原指定之處所。
    嗣經警於網路巡邏時發覺，即佯以顧客下標購買前開仿冒商
    標之皮夾1個後，匯款520元至不知情之張鈴雅前開郵局帳戶
    內，並接獲由深圳市浩盛速遞有限公司所寄送裝有該仿冒商
    標皮夾之包裹後，於98年7月22日，持臺灣苗栗地方法院所
    核發之搜索票，前往張鈴雅苗栗線頭份鎮○○路298之1號住
    處搜索，始循線查悉上情，並扣得如附表二所示之仿冒商品
    。
二、案經內政部警政署保安警察第二總隊第一大隊第三中隊報告
    臺灣苗栗地方法院檢察署檢察官呈請臺灣高等法院臺中分院
    檢察署檢察長核轉臺灣臺中地方法院檢察署檢察官偵查起訴
    。
    理  由
一、證據能力：按被告以外之人（包括證人、鑑定人、告訴人、
    被害人及共同被告等）於審判外之陳述雖不符刑事訴訟法第
    159條之1至之4等4條之規定，而經當事人於審判程序同意作
    為證據，法院審酌該言詞陳述或書面陳述作成時之情況，認
    為適當者，亦得為證據；當事人、代理人或辯護人於法院調
    查證據時，知有刑事訴訟法第159條第1項不得為證據之情形
    ，而未於言詞辯論終結前聲明異議者，視為有前項之同意，
    同法第159條之5定有明文。查以下本判決引用之證人於審判
    外之言詞或書面陳述，性質上雖屬傳聞證據，惟公訴人及被
    告於本院審理時均不爭執其證據能力，且經本院審理時予以
    提示並告以要旨，經公訴人及被告表示意見，均未於言詞辯
    論終結前聲明異議，本院審認上開證據作成時之情況，應無
    違法取證或不當情事，與本案待證事實間復具有相當之關聯
    性，以之作為證據應屬適當，依刑事訴訟法第159條之5規定
    ，自有證據能力，合先敘明。
二、訊據被告甲○○固坦承曾於上開時間、地點，經由網際網路
    設備，在露天拍賣網站上刊登前開仿冒商標商品之圖片與文
    字等販賣訊息，供不特定人瀏覽訂購，並於證人賴德明、許
    揮原及承辦員警下標購買前開仿冒商標之皮夾後，即向「淘
    寶網」拍賣網站帳號「阿拉神錢包」之不詳賣家購入前開仿
    冒商標商品，並請該「阿拉神錢包」之不詳賣家直接寄送至
    指定地點等事實，惟矢口否認有何違反商標法之犯行，辯稱
    ：伊不知道伊賣給證人之LV皮件是仿冒品，伊也無能力辨別
    真品或偽品，在大陸的賣家說是外貿庫存瑕疵商品，當時伊
    的身體狀況不好，都有醫院的證明，不知道自己在作什麼云
    云，惟查：
(一)、如附表一所示之商標圖樣，業據路易威登公司在我國為註冊
    登記，取得使用於如附表一所示之商品，與其他應屬於同一
    類一切商品之商標專用權，此有經濟部智慧財產局商標資料
    檢索乙紙在卷可稽（見臺灣苗栗地方法院檢察署98年度偵字
    第5574號偵查卷卷一第92頁）。又扣案仿冒如附表一所示商
    標圖樣之如附表二所示之皮件等商品，均係使用相同於路易
    威登公司登記取得商標專用權之仿冒商品等情，亦據證人即
    路易威登公司在臺授權代表乙○○於警詢中指述綦詳，並有
    鑑定證明書3紙及扣案之仿冒皮夾照片數禎附卷足稽（見前
    開偵查卷卷一第89至90頁、第91頁、第112至117頁、第134
    至137頁），堪認扣案之皮夾等物均係仿冒他人商標之商品
    無訛。
(二)、被告曾於犯罪事實欄所示時間，在露天拍賣網站上以「qqtw
    888」帳號刊登販賣上開仿冒商標物品訊息，並向「淘寶網
    」拍賣網站上帳號「阿拉神錢包」之不詳賣家購入前開仿冒
    皮夾後寄予證人賴德明、許揮原及承辦員警之事實，業據被
    告於本院審理時及偵查中供承在卷（見本院99年10月1日審
    理筆錄、臺灣苗栗地方法院檢察署98年度偵字第5574號偵查
    卷二第69至72頁），核與證人賴德明、許揮原於警詢中所證
    述之情節相符，並有露天拍賣網站「qqtw888」帳號拍賣網
    頁列印資料、郵政自動櫃員機交易明細表、深圳市浩盛速遞
    有限公司收件人簽收回執聯、證人賴德明於露天拍賣網站之
    帳號「latehming」及證人許揮原於露天拍賣網站之帳號「
    godyuan09」之評價網頁列印資料、上開張鈴雅合作金庫商
    業銀行及郵局帳戶存摺影本、大陸拍賣網站「淘寶網」帳號
    「阿拉神錢包」之拍賣網頁列印資料在卷可資佐證（見前揭
    偵查卷卷一第24至29頁及第70頁、第80頁、第82 頁、第107
    及128頁、第72至第79頁，臺灣臺中地方法院檢察署99年度
    偵字第2806號偵查卷第13至15頁）。復有扣案如附表二所示
    仿冒如附表一所示商標圖樣之皮件等可資佐證。
(三)、被告雖以前揭言詞置辯，然查：
１、被告雖辯稱，不知其所販賣者為仿冒商標商品，其無能力辨
    別真品偽品，在大陸的賣家說是外貿瑕疵商品云云。惟如附
    表一所示之商標圖樣，非僅於我國經濟部智慧財產局註冊登
    記，受我國商標法保護外，尚為國際上及消費者等相關大眾
    所共知之商標，所販售之相關商品亦屬高價位商品，而被告
    於大陸拍賣網站「淘寶網」向帳號「阿拉神錢包」之不詳賣
    家購入前開仿冒商標商品之成本，卻僅人民幣12元（折合新
    臺幣約60元），其轉售之價格亦僅520元，其價額與真品之
    售價相差懸殊，況被告曾於偵查中陳稱：伊的職業是做網拍
    的，學經歷為高職畢業、曾開過貿易公司與建設公司，知道
    LV是名牌等語（見前開臺灣臺中地方法院檢察署偵查卷第8
    、10頁），則以其現職為網拍業者、高職畢業曾經營公司之
    學經歷，理應知悉真品之價額遠高出其販入售出之價格。復
    參以被告於偵查中曾陳稱：伊不能確定前開商品是否為外貿
    瑕疵商品，伊有所懷疑，但買家並未反應過，大陸賣家並未
    提示真品證明，或LV包裝或防塵袋等語（見前揭臺灣臺中地
    方法院檢察署偵查卷第8、9頁），可見被告對於其所販售之
    商品均係仿冒他人商標之商品一情，當知之甚詳，其辯稱不
    知販售之商品為仿冒商品云云，尚無足採信。
２、至被告辯稱，當時身體狀況不好，不知道自己在作什麼云云
    ，並提出臺中榮民總醫院98年7月31出具之診斷證明書一紙
    為證（見前開臺灣苗栗地方法院檢察署偵查卷卷二第75頁）
    ，然被告於98年間，刊登於露天拍賣網站之商品高達400餘
    件，有其露天拍賣網站帳號「qqtw888」之拍賣網頁列印資
    料在卷足稽（見前揭臺灣苗栗地方法院檢察署偵查卷卷一第
    24至29頁），被告經營網路拍賣，除將商品資訊刊登至拍賣
    網頁外，尚須另向「淘寶網」上不詳賣家購入商品並委託大
    陸不詳賣家寄至臺灣，則被告既能處理上開複雜網路拍賣業
    務，顯見於行為當時之認知能力應與常人無異。
３、綜上所述，被告上揭所辯，實無從採認，是本件事證已臻明
    確，被告犯行堪予認定，應予依法論科。
三、論罪科刑部分：
(一)、核被告甲○○所為，係犯商標法第82條販賣仿冒商標商品罪
    。其意圖販賣而陳列仿冒商標商品之低度行為，為販賣仿冒
    商標商品之高度行為所吸收，不另論罪；又被告所犯違反商
    標法第82條之明知為仿冒商標之商品而販賣罪，在構成要件
    中已預設有多數同種行為反覆實施之要件，如僅實施一次行
    為固足以成立犯罪，縱然是同一意思下多次反覆實，亦僅成
    立一罪，是其性質屬於為集合犯中之販賣犯類型，屬於實質
    上一罪。而本案被告先後多次販賣仿冒商標之商品之犯行，
    是基於營利之意圖在同一意思之下多次反覆實施同種之構成
    要件行為，就上開說明，屬於實質上一罪。
(二)、爰審酌被告未有前科，素行良好，有臺灣臺中地方法院檢察
    署刑案資料查註紀錄表、臺灣高等法院被告全國前案紀錄表
    各乙份在卷可憑，其明知其所販賣者均係仿冒商品，竟為圖
    私利，而予以販售，其行為已對路易威登公司之商譽造成損
    害，且就真正商標權所表彰之品質亦生影響，並破壞我國致
    力於智慧財產權保護之國際聲譽，及犯後態度等一切情狀，
    量處如主文所示之刑，並諭知易科罰金之折算標準。
(三)、扣案如附表二所示仿冒如附表一所示商標圖樣之物品，係被
    告犯商標法第82條明知為未得商標權人同意，於同一商品，
    使用近似於其註冊商標，有致相關消費者混淆之虞之商品而
    販賣罪之商品，應依同法第83條之規定，不問屬於被告與否
    ，宣告沒收之。
據上論斷，應依刑事訴訟法第299條第1項前段，商標法第82條、
第83條，刑法第11條前段、第41條第1項前段，判決如主文。
中    華    民    國    99    年    10    月    22    日
                        臺灣臺中地方法院刑事第十三庭
                            法  官  劉麗瑛
以上正本證明與原本無異。
如不服本判決應於收受判決後10日內向本院提出上訴書狀，並應
敘述具體理由；其未敘述上訴理由者，應於上訴期間屆滿後20日
內向本院補提理由書（均須按他造當事人之人數附繕本）「切勿
逕送上級法院」。
                           書記官  王玟
中    華    民    國    99    年    10    月    22    日
附錄論罪科刑法條
商標法第82條
明知為前條商品而販賣、意圖販賣而陳列、輸出或輸入者，處
1 年以下有期徒刑、拘役或科或併科新臺幣 5 萬元以下罰金。
【附表一】
┌────┬─────┬────┬─────┬────────┐
│商標圖樣│專用期限  │註冊號碼│專用商品  │專用權公司      │
│        │          │        │          │                │
├────┼─────┼────┼─────┼────────┤
│        │100年2月28│00000000│書包，公事│路易威登馬爾悌耶│
│        │日        │        │包，旅行箱│公司            │
│        │          │        │，手提箱袋│                │
│        │          │        │，旅行箱袋│                │
│        │          │        │，皮夾。  │                │
└────┴─────┴────┴─────┴────────┘
【附表二】
┌───┬───────┬─────┐
│編號  │扣案物品名稱  │數量      │
├───┼───────┼─────┤
│      │仿冒如附表一編│3件       │
│ 1    │號商標圖樣之皮│          │
│      │夾            │          │
└───┴───────┴─────┘

司法院資訊處製作；財團法人民間司法改革基金會備份。
